臺灣新北地方法院板橋簡易庭簡易民事判決
111年度板簡字第1926號
原      告  翁婷郁  
訴訟代理人  何盈蓁律師
被      告  黃金石  
            高素蘭  
上列當事人間請求侵權行為損害賠償事件，於民國111年9月7日
言詞辯論終結，本院判決如下：
    主  文
原告之訴及假執行之聲請均駁回。
訴訟費用由原告負擔。
    事實及理由
一、原告起訴主張：
  ㈠緣原告與被告乙○○於民國93年間結婚並育有5名子女，婚後由
    原告長期承擔照顧5名子女之責任，被告乙○○卻不固定給付
    家用且長期與被告甲○○往來密切又共同參加活動等，原告與
    被告乙○○屢次為被告2人間長期往來發生爭執，被告乙○○謊
    稱早已與被告甲○○中斷往來，實則仍偷偷見面，於110年底
    或111年初，被告乙○○再度保證不會與被告甲○○往來，卻仍
    在其住所待數小時直至凌晨1點多，原告與未成年子女因被
    告乙○○遲遲不歸，找到該處被告乙○○才隨同回家。
  ㈡嗣於111年初，原告偶然發現被告2人間對話之錄音(下稱系爭
    錄音)，對話中多次互相表達愛意，如：「愛你呦~」、「愛
    你」、「我也愛你」等語，還有見面前表達去情趣用品店等
    ，原告方知被告2人確實有逾越普通朋友等一般社交行為之
    不正常往來，原告與被告乙○○爭執後，原告於111年2月間提
    出離婚訴訟，現由鈞院審理中。
  ㈢按婚姻係以夫妻之共同生活為其目的，配偶應互相協力保持
    其共同生活之圓滿安全及幸福，而夫妻互守誠實，係為確保
    其共同生活之圓滿安全及幸福之必要條件，配偶之一方行為
    不誠實，破壞共同生活之圓滿安全及幸福者，即為違反婚姻
    契約之義務而侵害他方基於配偶關係之身分法益且情節重大
    。是以有配偶之人與他人之交往，或明知為他人配偶卻故與
    之交往，其互動方式依一般社會通念，如已逾越普通朋友間
    一般社交行為，並足動搖婚姻關係所重應協力保持共同生活
    圓滿安全幸福之忠實目的時，難認並無以違背善良風俗之方
    法，加損害於他人之故意，亦即倘配偶之一方行為不誠實與
    他人發生足以破壞夫妻共同生活之圓滿安全及幸福之行為者
    ，則該第三人與不誠實之配偶即為侵害配偶身分法益之共同
    侵權行為人。又侵害配偶權之行為，並不以通姦行為為限，
    倘夫妻任一方與他人間存有逾越結交普通朋友等一般社交行
    為之不正常往來，其行為已逾社會一般通念所能容忍之範圍
    ，已達破壞婚姻共同生活之圓滿安全及幸福之程度，即足當
    之，倘其情節重大，違反忠誠義務之一方即應依上開規定，
    負非財產上即精神慰撫金之損害賠償責任。
  ㈣本件被告2人間長期過從甚密，彼此間表達愛意之對話明確顯
    然已逾社會一般通念所能容忍之範圍，且嚴重破壞婚姻共同
    生活之圓滿安全及幸福，原告與乙○○間為其與被告甲○○間之
    往來爭執已久，被告甲○○明知被告乙○○有配偶且對彼等往來
    行為不滿，卻仍依然故我，與被告乙○○保持逾越一般社交行
    為之不正常往來關係，造成原告精神上極大痛苦且導致原告
    與被告乙○○婚姻破裂，顯然情節重大。為此，爰依，依民法
    第184條第1項前段、第185條第1項前段、第195條第1項前段
    及同條第3項等規定之法律關係提起本件訴訟，並聲明：被
    告應連帶給付原告200,000元及自起訴狀繕本送達翌日起至
    清償日止，按年息百分之5計付利息。願供擔保，請准宣告
    假執行。
  ㈤對於被告陳述之抗辯：
   系爭錄音係由被告乙○○之手機轉錄下來的、絕非偽造或合成
   的，係在2年前被告乙○○換手機時將手機交給兩造子女即訴外
   人黃晉瑋使用，黃晉瑋係在今年想換手機，並把被告乙○○交
   予其之手機轉交予原告，原告才在手機錄音內聽到的。另原
   告亦曾就本件事件與被告乙○○談過，被告乙○○亦有簽立切結
   書(下稱系爭切結書)，表示若錄音檔是真的，並願意離婚且
   賠償原告，且系爭切結書亦可作為原告向被告乙○○請求之請
   求權基礎，只要錄音檔真正，被告乙○○就應該賠償原告200,0
   00元。
二、被告部分：
  ㈠被告乙○○則以：
  ⒈原告所提出系爭錄音內之男性聲音並非伊之聲音，且錄音內
    容提到訴外人黃創輝、黃晉瑋學游泳等情，係於105年6月初
    起至同年6月中，在三峽北大游泳池學習的事，原告稱係於1
    11年初偶然發現被告間親密對話錄音等語，與錄音檔時間點
    顯然有重大瑕疵，又系爭錄音內容沒頭沒尾。另伊從事屠宰
    業係上夜班，每天下班時間為凌晨2、3點，下班後開著10幾
    年車齡之自用車返家，上車啟動後第一件事為搖下車窗打開
    車內收音機，並開著因為零件老舊因此車廂內有異音之老爺
    車返家，天天皆是如此，惟原告所提出之錄音檔內完全沒有
    任何異音，簡直是兩回事，且伊工作下班途中會經過一家情
    趣用品店，原告亦曾經跟著伊去上班，原告亦知悉伊工作地
    點附近有情趣用品店，而系爭錄音中關於情趣用品店之對話
    ，被告甲○○並未提問我在哪裡，伊怎麼會回答在情趣用品店
    ，這對話很奇怪。又系爭錄音究竟係怎麼發現、在哪裡發現
    ，皆須原告證明。
  ⒉兩造結婚迄今18個年頭並育有5個孩子，原告外出工作陸陸續
    續僅6年時間，伊每月薪資25,000緣，只要每月發薪當日，
    便將薪資原封不動親手交予原告，由原告全權統籌處理，18
    年來皆一致。即便在111年爭執吵架期間，於1月時伊還是有
    拿20萬元現金交給原告，而2月份薪資則透過訴外人黃立豪
    轉交予原告，3月起至7月份薪資亦原封不動交給原告。
  ⒊伊擔任民間社團會長、被告甲○○為社團財務長，會務上伊會
    跟財務長即被告甲○○聯絡較為密切，所有交際、應酬及吃飯
    費用皆須經過財務長即被告甲○○，因費用皆由財務長即被告
    甲○○保管，嗣因原告懷疑伊與財務長即被告甲○○曖昧，伊於
    110年12月間便辭去會長職務，為的就是讓原告放心。
  ⒋伊曾簽立系爭切結書，但原告同時亦有簽立切結書給伊，若
    法院判定錄音檔是假的、或錄音檔是合成或偽造的，原告從
    此不再向配偶乙○○即伊提離婚。若錄音檔真正且伊與被告甲
    ○○有曖昧關係，則伊才需要賠償原告200,000元等語置辯。
    並均聲明：原告之訴駁回，訴訟費用由原告負擔。
  ㈡被告甲○○則以：
    伊與被告乙○○僅為單純朋友關係，2人認識30年了，並非男
    女朋友、亦未發生過性行為，並未有逾越社會通常觀念之男
    女關係，原告所提出之系爭錄音內容沒頭沒尾，如何憑這樣
    的內容就認定伊和被告乙○○有曖昧關係等語置辯。並均聲明
    ：原告之訴駁回，訴訟費用由原告負擔。
三、按因故意或過失，不法侵害他人之權利者，負損害賠償責任
    ，民法第184條第1項前段定有明文。次按當事人主張有利於
    己之事實者，就其事實有舉證之責任，民事訴訟法第277條
    前段亦有明定。民事訴訟如係由原告主張權利者，應先由原
    告負舉證之責，若原告先不能舉證，以證實自己主張之事實
    為真實，則被告就其抗辯事實即令不能舉證，或其所舉證據
    尚有疵累，亦應駁回原告之請求（最高法院17年上字第917
    號判例意旨參照）。次按「損害賠償之債，以有損害之之發
    生及有責任原因之事實，並二者之間，有相當因果關係為成
    立要件。故原告所主張損害賠償之債，如不合於此項成立要
    件者，即難謂有損害賠償請求權存在。」最高法院48年台上
    字第481號判例參照。
　㈠經查，原告主張被告侵害其配偶權，惟遭被告否認，是依前
    開判例意旨，應由原告先就有責原因之事實存在、有損害之
    發生及二者間有相當因果關係存在等成立要件，負其舉證之
    責任。本件原告主張被告2人侵害其配偶權，無非係以被告2
    人有逾越一般社會男女交往分際之情，固據提出系爭錄音暨
    譯文、手機翻拍照片、系爭切結書及被告甲○○電話號碼暨姓
    名聯絡資訊頁面等件為證，惟為被告2人以前詞否認。是依
    前揭舉證責任分配說明，自應由原告就被告2人具有不法行
    為等情負舉證責任。
　㈡觀諸原告所提出系爭錄音之譯文，內容為：「(女)我說你，
    你不是說要開始陪兒子們練游泳、(男)甚麼東西、(女)你不
    是說要陪寶貝們練游泳嗎、(男)陪誰游泳、(女)小朋友呀、
    (男)每天都去啊，我這禮拜每天都去啊、(女)喔~喔、(男)
    兩點啊，下午兩點啊、(女)你這禮拜已經每天都去喔、(男)
    對啊、(女)嗯~~啊小朋友學得怎麼樣、(男)還好吧、(女)還
    好，所以是你，你自己游、(男)我和創輝啊、(女)他們丟給
    那個教練、(男)沒有啊，創輝會游啊、(女)喔~哼、(男)創
    輝會游、(女)嗯哼、(男)創輝會游，創輝跟我一起游，然後
    晉瑋去學、(女)嗯哼、(男)就這樣子啊、(女)那樣也好啦，
    有人陪你游比較好玩、(男)對啊，創輝會游啊、(女)嗯，那
    就好、(男)蛤、(女)我說那就好、(男)一定要有一個陪我游
    啊，否則我一個人，哇咧起肖喔、(女)嗯~瞭解、(男)好啦
    ，我在開車、(女)嗯~就這樣、(男)喂、(女)甚麼、(男)喂
    、(女)喂、(男)怎樣、(女)沒有啊，你不是說你在開車嗎、
    (男)對啊、(女)那我就不吵你了、(男)好啦，愛你呦、(女)
    嗯、(男)掰(同時)、(女)掰(同時)。」、「(男)對啊，就通
    通不用講，你就看他怎麼怎麼來表示啊、(女)好、(男)齁、
    (女)嗯、(男)就當作不知道，看他們要怎麼表示啊、(女)好
    、(男)因為照外面處理方式，這攤應該要算(阿成)他們的、
    (女)嗯哼、(男)所以我們就看他們自己怎麼表示啊、(女)沒
    關係、(男)啊都不要去，去提起、(女)不然哇鳩掭ㄟ(不然我
    好累)、(女)我不會去提起啊、(男)嘿啊，你就看他們怎麼
    表示、(女)嗯~~、(男)嗯，好、(女)好、(男)好，愛你、(
    女)我也愛你、(男)嗯，掰、(女)掰」及「(女)大爺，我剛
    剛有去接到嗎？(男)蛤，沒有、(女)我剛剛有去，喔，沒有
    就好，因為手機當掉、(男)好、(女)怕我去接到、(男)好~
    我現在在情趣用品店這裡呦、(女)嗯，蛤，喔，是，喔(甜
    蜜笑聲)，你不是要回來喝湯嗎、(男)對啊，啊我就跟你講
    ，我人現在在哪裡了啊、(女)好~謝謝你，你怎麼知道我想
    問，喔，你真的是，這樣很不公平ㄟ，我頭腦裡想的，你雷
    達就馬上知道、(男)我是主人&我是誰、(女)某怪挖打蓋巄
    齁哩假細細(難怪我每次都被你吃死死的)、(男)剛剛好而已
    、(女)(笑~哼~哼~哼)好啦~那來的時候注意安全、(男)好、
    (女)待會見、嗯，掰、(女)好的」等語，經查，被告甲○○業
    已否認原告提出之錄音檔是伊與被告乙○○之對話錄音，是系
    爭錄音內容是否確為被告二人之對話錄音?已非屬無疑。本
    院認縱然原告提出之錄音檔確是被告甲○○與被告乙○○之對話
    錄音，且其中譯文內容「(男)好啦，愛你呦」、「(男)好，
    愛你、(女)我也愛你」及「(男)好~我現在在情趣用品店這
    裡呦」等語，易令人聯想對話雙方間有曖昧關係，然僅憑此
    段譯文內容之上下文難以瞭解完整對話內容，亦難以據以認
    定對話雙方之間確有曖昧關係或逾越一般男女之社交行為，
    是以原告僅以系爭錄音檔暨譯文即主張被告2人侵害其配偶
    權，尚嫌速斷。次查，原告復主張曾就本件事件與被告乙○○
    談過，被告乙○○有簽立切結書，表示若錄音檔是真的，願意
    離婚且賠償原告，且系爭切結書亦可作為原告向被告乙○○請
    求之請求權基礎，只要錄音檔真正，被告乙○○就應該賠償原
    告200,000元云云，惟查，被告乙○○辯稱伊雖曾簽立系爭切
    結書，但原告同時亦有簽立切結書給伊，若法院判定錄音檔
    是假的、或錄音檔是合成或偽造的，原告從此不再向配偶乙
    ○○即伊提離婚。若錄音檔真正且伊與被告甲○○有曖昧關係，
    伊才需要賠償原告200,000元等語。經查，觀諸原告提出之
    系爭切結書，一開頭被告乙○○已表明「我乙○○，絕對沒有跟
    甲○○有任何曖昧的事情發生」，顯然被告乙○○一直都是堅決
    否認與被告黃素蘭有何曖昧關係，是被告乙○○主張系爭切結
    書的真意是「若錄音檔真正且伊與被告甲○○有曖昧關係，伊
    才需要賠償原告200,000元」云云，應屬可採。綜上，原告
    就被告2人有何逾越一般男女社會正常來往之分際而有侵害
    原告配偶權之事實，未能舉證以實其說，是尚難僅憑原告所
    提系爭錄音檔暨譯文、切結書及原告片面臆測說詞，逕認被
    告2人有侵害原告配偶權之行為，是原告主張被告2人應連帶
    負侵權行為損害賠償責任云云，尚屬無據。
四、從而，原告依侵權行為之法律關係，請求被告應連帶給付原
    告200,000元，並自起訴狀繕本送達翌日起至清償日止，按
    年息百分之5計算之利息，為無理由，應予駁回。原告之訴
    既經駁回，其假執行之聲請即失所附麗，應併予駁回。
五、本件事證已臻明確，兩造其餘攻擊防禦方法及所提之證據，
    核與判決結果無影響，毋庸再予一一論述，附此敘明。
六、結論：原告之訴為無理由，依民事訴訟法第78條，判決如主
    文。
中　　華　　民　　國　　111 　年　　9 　月 　28　　日   
     
　　         臺灣新北地方法院板橋簡易庭
                      法　官　呂安樂
以上為正本係照原本作成。
如不服本判決，應於送達後20日內，向本院提出上訴狀並表明上
訴理由，如於本判決宣示後送達前提起上訴者，應於判決送達後
20日內補提上訴理由書（須附繕本）。
中　　華　　民　　國　　111 　年　　9 　　月　　28　　日
                            書記官  魏賜琪